---
title: ''
output: 
  md_document: 
    variant: gfm
---

# A propos
Ce repo contient une version modifiée de la fonction `cleanplot.pca()` dont la version originelle se trouve également dans ce dossier. Cette nouvelle version, nommée `cleanpot.pca.color()` permet de différencier les points par couleurs en fonction d'une variable catégorielle (i.e : un `factor`).

Pour l'utiliser, il suffit d'enregistrer le script `cleanplot.pca.color.R` dans le répertoire courant dans lequel travaille `R` (utilisez la fonction `getwd()` pour le trouver).

# Exemple

Je souhaite faire une ACP sur les données du jeu `iris` inclu dans `R`.

```{r}
library(vegan)

source("cleanplot.pca.color.R")

data <- iris

species <- iris$Species
species <- as.factor(species) # Je transforme mes données d

data <- data[, -5]

data_pca <- rda(scale(data))
```

`cleanplot.pca.color()` a de nouveaux arguements qui sont tous facultatifs :

- `grouping.factor` Un vecteur contenant les facteurs servant à colorer les points (le nombre d'éléments dans votre vecteur doit être égal au nombre de ligne du tableau utilisé dans la fonction`rda()`);
- `grouping.title`  Le titre de la boite de légende que souhaitez donner ;
- `pos.legend` La position boîte de légende. Doit avoir l'une des valeurs suivantes `bottomright`, `bottom`, `bottomleft`, `left`, `topleft`, `top`, `topright`, `right` ou `center`.

Par exemple, cela donne quelque chose comme cela :

```{r eval = FALSE}
cleanplot.pca.color(data_pca, grouping.factor = species, grouping.title = "Espèce", pos.legend = "topleft")

```

```{r acp-plot-color, echo = FALSE}
cleanplot.pca.color(data_pca, grouping.factor = species, grouping.title = "Espèce", pos.legend = "topleft", label.sites = FALSE)

```

Si je ne donne pas ces nouveaux arguments, `cleanplot.pca.color()` se comporte de la même manière que `cleanplot.pca()`.

```{r eval = FALSE}
cleanplot.pca.color(data_pca)

```

```{r acp-plot-classic, echo = FALSE}
cleanplot.pca.color(data_pca, label.sites = FALSE)

```